【裁判字號】    90,上易,993
【裁判日期】    900425
【裁判案由】    傷害
【裁判全文】
臺灣高等法院刑事判決                              九十年度上易字第九九三號
    上  訴  人
    即  被  告  丙○○
右上訴人因傷害案件，不服臺灣台北地方法院八十九年度易字第二七九一號，中華民
國八十九年十二月二十九日第一審判決（起訴案號：臺灣台北地方法院檢察署八十九
年度偵字第二二九一號）提起上訴，本院判決如左：
    主  文
上訴駁回。
    事  實
一、緣坐落台北縣新店市○○路一０二巷一一五號房屋本係甲○○（業經臺灣台北地
    方法院判刑確定）與何燕萍夫婦二人及其子女所居住，民國八十八年十二月十四
    日，因該房屋之登記名義人何燕萍已將該房屋出賣，故必需將屋內之傢俱搬走，
    何燕萍除僱用搬家工人胡湘龍、王進財為搬家外，並請其胞姐丙○○幫忙一同處
    理搬家事宜，惟何燕萍與甲○○就搬家事宜恐事前未做良好溝通，以致甲○○於
    同日下午七時三十分許回到其上開住處，發現屋內傢俱已被搬走，即以此質問在
    場之丙○○，經丙○○表示是何燕萍請其前來幫忙處理搬家事宜，甲○○則表示
    該屋事實上為其所有，何燕萍無權將該屋出賣及未經其同意即搬家，二人一言不
    合即生口角爭執，詎甲○○乃竟基於傷害丙○○身體之犯意，先出手推打丙○○
    ，丙○○不甘示弱，亦基於傷害甲○○身體之犯意，出手推打甲○○，二人因此
    互毆，致甲○○受有左上眼瞼皮膚撕裂傷一公分之傷害，丙○○則受有右臉頰瘀
    腫三乘三平方公分、前胸瘀腫三乘四平方公分、右大腿瘀腫三乘四平方公分、左
    大腿瘀腫四乘五平方公分之傷害。
二、案經甲○○訴由台北縣警察局新店分局報告台灣台北地方法院檢察署檢察官偵查
    聲請以簡易判決處刑。
    理  由
二、訊據上訴人即被告丙○○固不否認有於前述時地因案外人何燕萍之搬家事宜與甲
    ○○發生口角爭執之事實，惟矢口否認有任何傷害之犯行，辯稱：甲○○出拳打
    我，抓我肩膀要推我出去時，自己撞到門受傷云云，惟查右揭事實業據告訴人指
    訴甚詳，並有照片及三軍總醫院附設民眾診療服務處所出具之診斷證明書各一紙
    附卷可稽。證人胡湘龍、王進財二人於警訊中供稱：我們二人與甲○○之妻何燕
    萍訂立契約，至該處搬家，中途休息用完膳後，約八十八年十二月十四日十九時
    三十分許返回該處，在門口時剛好撞見甲○○以手推丙○○一把，以致其跌倒，
    何女亦心有不甘，以手推甲○○等語（見八十九年度偵字第二二九一號偵查卷第
    頁）。證人即警員乙○○於本院調查時亦稱：我到達現場時他們在爭吵，甲○○
    左眼上面有受傷流血，後來到派出所時，甲○○有說是被告打傷等語（見本院九
    十年四月九日訊問筆錄）。依上開三人之供述以觀，被告與甲○○二人確有相互
    推打之行為，被告所辯無非卸責之詞，不足採信，本件事證明確，被告犯行堪以
    認定。
二、核被告丙○○所為，係犯刑法第二百七十七條第一項之普通傷害罪。原審認被告
    罪證明確，適用刑法第二百七十七條第一項、第四十一條，罰金罰鍰提高標準條
    例第一條前段、第二條之規定及審酌被告之犯罪手段、對被害人所生損害、被害
    人所受傷害程度、及其犯後態度等一切情狀，量處有期徒刑三月，並諭知易科罰
    金之折算標準。其認事用法及量刑尚無不合，被告上訴意旨猶執陳詞，否認犯罪
    ，非有理由，應予駁回。
據上論斷，應依刑事訴訟法第三百六十八條，判決如主文。
本案經檢察官郭啟東到庭執行職務。
中      華      民      國      九十      年      四月    二十五  日
                              臺灣高等法院刑事第二十一庭
                                  審判長法  官  葉  騰  瑞
                                        法  官  江  國  華
                                        法  官  莊  明  彰
右正本證明與原本無異。
不得上訴。
                                        書記官  廖  嫣  雯
中      華      民      國      九十      年      四      月    二十六  日
附錄：本判決論罪科刑法條全文
刑法第二百七十七條
傷害人之身體或健康者，處三年以下有期徒刑、拘役或一千元以下罰金。
犯前項之罪，因而致人於死者，處無期徒刑或七年以上有期徒刑，致重傷者，處三年
以上、十年以下有期徒刑。


司法院資訊處製作；財團法人民間司法改革基金會備份。
